【裁判字號】    96,訴,1403
【裁判日期】    970111
【裁判案由】    給付貨款
【裁判全文】
臺灣板橋地方法院民事判決              96年度訴字第1403號
原      告  昶和纖維興業股份有限公司
法定代理人  乙○○
訴訟代理人  侯俊安律師
複代理人    甲○○
被      告  崑洲實業股份有限公司
法定代理人  丙○○
訴訟代理人  林順益律師
上列當事人間請求給付貨款事件，經本院於民國96年12月21日言
詞辯論終結，判決如下：
    主  文
被告應給付原告新台幣伍拾陸萬肆仟捌佰玖拾貳元及自民國96年
7月25日起至清償日止按年息百分之五計算之利息。
原告其餘之訴駁回。
訴訟費用由被告負擔十分之一，餘由原告負擔。
本判決第一項於原告以新台幣壹拾捌萬玖仟元供擔保後，得為假
執行，如被告以新台幣伍拾陸萬肆仟捌佰玖拾貳元為原告預供擔
保，免為假執行。
原告其餘假執行之聲請駁回。
    事實及理由
一、原告主張：
  １被告於民國94年5 月18日起至95年1 月3 日止向原告購買成
    品布數批，貨款共計新台幣（下同）0000000 元，原告開具
    發票向被告請領系爭貨款，孰料被告拒不給付，經原告於96
    年5 月16日以存證信函催告被告付款，被告迄今仍未給付。
    為此依據買賣關係，請求被告給付原告0000000 元，及自起
    訴狀繕本送達翌日起至清償日止，按年息百分之五計算之利
    息。願供擔保請准宣告假執行。
  ２被告雖抗辯：伊自94年7 月15日起至95年2 月17日止，業已
    給付0000000 元以清償貨款云云。惟查，被告給付0000000
    元時，並未指定抵充之債務，自不能讓其於訴訟中指定抵充
    尚未罹於時效之債務，而使罹於時效債務無法主張權利。被
    告所清償之款項，經原告全數抵充被告積欠93年3 月2 日起
    至93年3 月17日之貨款0000000 元，有原證四之沖帳明細表
    一份為憑。
  ３本件原告請求之貨款，係針對94年5 月18日起至95年1 月3
    日止所交付之貨物，而被告主張扣款之貨物，其採購單號為
    M51NC001O 、M51NC001U 、M51NC001Z 、M53SP001等四張訂
    單，交貨期在94年5 月18日之前，基於時效考量，原告並未
    起訴請求被告給付貨款，被告自不得以該批貨物有扣款之事
    由主張拒絕給付本件貨款。
  ４被告主張扣款，與事實不符，原告說明如下：
  M51NC001O 訂單原告請款之金額，單價係以每碼52元計算，
    被告誤以為原告以每碼83元單價計算，而主張扣款，係屬誤
    會（原證五）。
  M51NC001U 、M51NC001Z 訂單，單價每碼83元，並無錯誤（
    原證六）。
  ５被告所提出之EMAIL 、異常報告等文件，均為被告單方面所
    製作，不足以證明原告所交付之貨物有瑕疵。就被告所辯原
    告有同意減少價金966178元部分，除原告自認之29506 元外
    ，其餘部分原告未曾同意。而被告所支付之運費、清關費、
    開狀手續費等等，應由被告自行負擔，不能自原告請求之貨
    款中扣除。
  ６被告所提34MS007 號主料試印單備註說明5 雖載有「品質瑕
    疵至數量短少補布時，布廠應接受指定的運輸方式並承擔因
    補布或不足量造成的所有損失」，惟按該批貨物之交貨地點
    係台南縣學甲鎮文化里39-10 號，縱使原告所交之貨物有瑕
    疵（假設語），被告應從速檢查並通知原告，讓原告在交貨
    地補足不足之數量，運費由原告支付，被告卻在受領貨物後
    ，將貨物輾轉送到國外，才主張貨物有瑕疵要求原告負擔運
    往外地之運費，顯與民法第356 條規定不符，原告拒絕負擔
    送往外地之運費。況34MS007 號主料試印單備註說明5 ，亦
    未約定送往外地之運費由原告負擔。
二、被告則以：
  １原告請求之系爭貨款0000000 元，其中0000000 元被告業已
    付清，其餘821954元之扣款，被告已開折讓單，另144224元
    之扣款，被告未開折讓單，總金額為0000000 元。茲將支付
    貨款及扣款之情形臚列如下：
  94年5 月帳款0000000 元，扣款79806 元，應付金額000000
    0 元，被告以L/C00000000SU-933365元，L/C00000000SU-
    0000000 元付款。扣款79806 元（折讓單如附件MS-011，原
    告有持該折讓單向國稅局申報扣抵營業稅），包含二部分：
  ａ扣除款78150 元，為原告溢開單價，被告訂單號碼M51NC001
    0 ，單價每碼52元及M51NC001U 、M51NC001Z 單價為每碼50
    元，原告發票開成每碼單價83.0元（附採購單MS007 共3 頁
    證明），差額應予扣除。計算方式：
  【1000碼x(83-52)元+866碼x(83-50)+450碼x(83-50)】x1.05=
    78150 元。
  ｂ扣除款1656元，為被告訂單號碼M53SP001，原告出貨超交19
    碼，被告下單允收率正負0%，超交不計價，附採購單MS008
    共1 頁備註說明第三條，原告此部分價額應予扣除。（19碼
    x83x1.05=1656）
  94年6 、7 月帳款555524元，扣款633474元，溢付款77950
    元，與94年11月帳沖抵。扣款633474元，含九個部分:
  ａ扣除款：1572元，訂單M49NC501A 原告異常補料82碼，延誤
    交期出貨，造成物料空運及清關費用，空運費用由被告代墊
    ，並開立代收付發票（如附件MS-011）再從原告帳款中扣除
    ，附MS002 驗放單共4 頁為證。
  ｂ扣除款：67984 元，為原告延誤交期出貨，造成物料快遞費
    用，快遞費用由被告代墊，並開立代收付發票（如附件MS-0
    11） ，再從原告帳款中扣除，附AC對帳單為證。
  ｃ扣除款：1190元，為訂單TM0153J-F01 原告異常補料，延誤
    交期出貨，造成物料空運費用，空運費用由被告代墊並開立
    代收付發票（如附件MS-011），再從原告帳款中扣除，附MS
    003 共7 頁，原告業務James 接受被告代安排出貨電文為證
    。
  ｄ扣除款:10202 元 ，為原告延誤交期出貨，造成物料快遞費
    用，快遞費用由被告代墊並開立代收付發票（如附件MS-011
    ），再從原告帳款中扣除，附AC對帳單為證。
  ｅ扣除款：210 元，為原告信用狀開狀之手續費用，由被告代
    墊並開立代收付發票（如附件MS-011），再從被告帳款中扣
    除，附AC對帳單MS010為證。
  ｆ扣除款：258064元，因原告布料色牢度品質不佳褪色嚴重，
    重新補主副料，客人不接受，延後成衣交期，客人取消訂單
    ，扣款布料已於94年12月27日退還原告，由原告業務Derek
    確認簽收3387碼，附MS001 原告簽收證明文件，有開立折讓
    單（如附件MS-011，原告有持該折讓單向國稅局申報扣抵營
    業稅）。
  ｇ扣除款：266511元，為原告延誤交期出貨，造成物料空運，
    產生空運費、清關費及快遞費用，費用由被告代墊並開立代
    收付發票（如附件MS-011），再從原告帳款中扣除，附AC對
    帳單為證。
  ｈ扣除款：210 元，為原告信用狀開狀之手續費用由被告代墊
    ，並開立代收付發票（如附件MS-011），再從原告帳款中扣
    除，附AC對帳單MS010。
  ｉ扣除款：27531 元，為原告訂單異常，補料延誤交期出貨，
    產生物料空運費、清關費及快遞費用，費用從原告帳款中扣
    除，附異常追蹤報告CPC0053.CPC0166.TM1-0060共3 頁證明
    。
  94年8 月帳款157973元，扣款1838元，應付金額156135元，
    以支票號碼ZS0000000-000000元、ZS0000000-00000 元付款
    。扣款1838元，為原告異常補料35碼不計價，每碼50元（
    35x50x1.05=1838） ，附MS004 、MS007 原告業務Lisa同意
    執行扣款電文共9 頁及折讓單為證，原告有持該折讓單向國
    稅局申報扣抵營業稅。
  94年9 月帳款26649 元，以支票號碼ZS0000000-00000 元付
    款。
  94年10月帳款679298元，以支票號碼ZS0000000-000000元付
    款。
  94年11月帳款505913元，扣款221554元，應付金額284359元
    ，以支票號碼0000000-00000 元、ZS0000000-00000 元、ZS
    0000000-000000元付款及6 、7 月溢付款77950 元沖抵。扣
    款分為五部分：
  ａ扣除款958 元：為原告出貨超交16碼，被告下單允收率正負
    0%，超交不計價，此部分貨款應予扣除（16x57x1.05=958)
    ，附採購單MS009 共1 頁備註說明第三條為證。
  ｂ扣除款3857元：為原告布料品質色差異常，造成成衣須修色
    處理，修色費用從原告帳款中扣除，附異常追蹤報告CPC269
    8 及通知原告業務Cherry異常通知處理電文MS005 共4 頁為
    證。
  ｃ扣除款200 元：為原告信用狀開狀之手續費，用由被告代墊
    ，並開立代收付發票（如附件MS-011），再從原告帳款中扣
    除，附AC對帳單MS010 為證。
  ｄ扣除款104661元：為原告訂單延誤交期出貨，造成物料空運
    費、清關費及快遞費用，費用由被告代墊並開立代收付發票
    （如附件MS-011），再從原告帳款中扣除，附AC對帳單及
    MS-006原告業務Rachel/Lisa 同意被告代墊空運物料電文共
    60頁為證。
  ｅ扣除款111878元：為副料原料貨款，因原告布料色牢度品質
    不佳褪色嚴重，客人取消訂單，取消訂單造成此副料庫存須
    由原告負擔，被告於94年7 月6 日開立Debit Note111878元
    向原告請款， 附上MS001 通知原告相關電文共11頁為證。
  94年12月帳款266393元，扣款29506 元，應付金額236887元
    ，以支票號碼ZS0000000-000000元、ZS0000000-000000元付
    款。扣除款29506 元，為原告布料瑕疵扣款，附MS004 、
    MS007 原告業務Lisa同意執行扣款電文共9 頁及折讓單為證
    。原告並於訴訟中自認同意扣款29506元。
  95年1 月帳款51172 元，以支票號碼ZS0000000-00000 元付
    款。
  ２原告所交付之貨品，因有瑕疵，經兩造協商後，原告同意減
    少價金966178元（其中821954元，被告已開折讓單，144224
    元未開折讓單）。而有關瑕疵部分，計有MAIL CONFIRM文、
    採購單及異常報告等文件，如被證二所示。
  ３有關原告前述所指被告所支付之款項係抵充93年3 月2 日起
    至93年3 月17日之貨款，係屬搪塞之詞。蓋自93年3 月2日
    起至93年3 月17日之貨款，被告早即於93年5 月15日支付完
    畢，何來再予抵充？此觀諸附件1-1 及附件1-2 所示即可明
    瞭。
  ａ附件1-1 為93年3 月2 日起至同年月30日止被告付款明細，
    原告請款金額：0000000 元，扣除扣款314328元後，被告實
    付0000000 元，被告以支票號碼：AP000000 0、發票日：93
    年5 月15日、金額：0000000 元，信用狀號碼：00000000、
    到期日：93年5 月15日、金額：768182元付清。
  ｂ附件1-2 為93年3 月2 日原告發票請款金額：0000000 元，
    被告以支票號碼：AP0000000 、發票日：93年5 月15日、金
    額：0000000元付清。
  ｃ附件1-1&1-2 原告發票請款金額0000000+0000000 元，與被
    告於93年3 月收到原告請款單共計0000000元一致。
  ｄ附件1-1 中編號1 至編號61即為93年3 月2 日至3 月17日之
    付款明細，非原告所述94年5 月至95年1 月所收貨款，是用
    以抵沖93年3 月之貨款。
  ４並聲明：原告之訴及假執行之聲請均駁回。如受不利之判決
    ，願供擔保請准宣告免為假執行。
三、原告請求被告給付貨款0000000 元，被告則辯稱：其中
    0000000 元被告業已付清，其餘966178元為扣款等語，原告
    對於被告已付之0000000 元，則主張用以抵充93年3 月2 日
    起至同年月17日止之貨款。經查：就93年3 月2 日起至同年
    月17日止之貨款，被告業已提出付款明細表（見卷二第38至
    44頁）付清，付款情形為：附件1-2 為93年3 月2 日起至同
    年月30日止之付款明細，原告請款金額：0000000 元，扣除
    扣款314328元後，被告實付0000000 元，被告以支票號碼：
    AP00 00000、發票日：93年5 月15日、金額：0000000 元，
    信用狀號碼：00000000、到期日：93年5 月15日、金額：
    768182 元 付清。附件1-2 原告發票請款金額：0000000 元
    ，被告以支票號碼：AP0000000 、發票日：93年5 月15日、
    金額：0000000 元付清，復有原告提示兌現之付款支票、匯
    票為證（見卷二第41、43、45頁），堪認被告業已付清93年
    3 月2日 起至同年月17日止之貨款。原告未舉任何證據即稱
    被告積欠93年3 月2 日起至同年月17日止之貨款，自不可採
    。原告既不能證明被告有該筆貨款債務存在，則原告主張將
    被告所給付之0000000 元用以抵充該期間之債務即無理由。
四、就被告主張扣款有無理由，一一審酌如下：
  
  ａ扣除款78150 元，被告辯稱：原告溢開單價，被告訂單號碼
    M51NC0010 ，單價每碼52元及M51NC001U 、M51NC001Z 單價
    為每碼50 元 ，原告發票開成每碼單價83.0元（附採購單
    MS007 共3 頁證明），差額應予扣除。經查：原告所提之發
    票（見卷二第13頁），訂單號碼M51NC001之單價係52元，被
    告指稱原告發票開成單價83元乙節，未據被告舉證以實其說
    ，是被告辯稱原告發票金額開成83元，不足採信。
  ｂ扣除款1656元，被告辯稱：被告訂單號碼M53SP001，原告出
    貨超交19碼，被告下單允收率正負0%，超交不計價，附採購
    單MS008 共1 頁備註說明第三條，原告此部分價額應予扣除
    等語。經查：依被告所提之MS008 採購單（見卷三第15頁）
    ，只能證明被告訂單號碼M53SP001之下單數量，而原告之交
    貨數量則未據被告舉證，是被告辯稱原告有超交19碼之事實
    ，尚難採信。
    被告復以：原告有持79806 元之折讓單（見卷二第23頁），
    向國稅局申報扣抵營業稅，可證原告有同意扣抵以上扣款共
    79806 元等語，惟據財政部臺灣省北區國稅局桃園縣分局96
    年11月21日北區國稅桃縣三字第0961032686號函文所示，統
    一發票字軌號碼FV00000000，申報銷貨金額83000 元，銷項
    稅額4150元，銷貨退回進貨退出或折讓金額74428 元，稅額
    3722元（見卷三第115 頁），與被告所稱之折讓金額79806
    元不符，是該折讓單不足以作為原告有同意被告扣款79806
    元之證據。
  
  ａ扣除款1572元，被告辯稱：訂單M49NC501A 原告異常補料82
    碼，延誤交期出貨，造成物料空運及清關費用，空運費用先
    由被告代墊，並開立代收付發票（如附件MS-011），再從原
    告帳款中扣除，附MS002 驗放單共4 頁為證等語。經查：被
    告雖提出MS-011之代收運費發票及MS002 請款單、驗放單為
    證，惟觀諸被告所提空運費用及出口費用請款單（見卷一第
    182 頁）並未記載訂單編號，實無法認定該請款單所載之費
    用，係因訂單M49NC501A 原告異常補料82碼所生，是此部分
    之扣款為無理由。
  ｂ扣除款67984 元，被告辯稱：為原告延誤交期出貨，造成物
    料快遞費用，快遞費用先由被告代墊，並開立代收付發票（
    如附件MS-011），再從原告帳款中扣除，附AC對帳單為證等
    語。經查：被告提出發票、對帳單為證，僅能證明被告有此
    費用之支出，此外並無證據足以證明原告有遲延交貨之情形
    ，是此部分之扣款為無理由。
  ｃ扣除款1190元，被告辯稱：為訂單TM0153J-F01 原告異常補
    料，延誤交期出貨，造成物料空運費用，空運費用由被告代
    墊並開立代收付發票（如附件MS-011），再從原告帳款中扣
    除，附MS－003 共7 頁原告業務James 接受被告代安排出貨
    電文為證等語。經查：被告雖提出MS-011之代收運費發票及
    MS－003 請款單、驗放單為證，惟觀諸被告所提空運費用及
    出口費用請款單（見卷一第186 頁）並未記載訂單編號，實
    無法認定該請款單所載之費用係因訂單TM0153J-F01 原告異
    常補料所生，又被告所提出其人員與原告業務James 之電子
    郵件，並未提及訂單編號，亦難認定訂單TM0153J-F01 有異
    常補料之情形，是此部分之扣款為無理由。
  ｄ扣除款10202 元，被告辯稱：為原告延誤交期出貨，造成物
    料快遞費用，快遞費用先由被告代墊並開立代收付發票（如
    附件MS-011），再從原告帳款中扣除，附AC對帳單為證等語
    。經查：被告提出發票、對帳單為證，僅能證明被告有此費
    用之支出，此外並無證據足以證明原告有遲延交貨之情形，
    是此部分之扣款為無理由。
  ｅ扣除款210 元，被告辯稱：為原告信用狀開狀之手續費用，
    先由被告代墊，並開立代收付發票（如附件MS-011），再從
    被告帳款中扣除，附AC對帳單MS010 為證等語。經查：被告
    所提出開狀銀行蓋章之收據，雖能證明被告有此信用狀開發
    手續費之支出，惟被告究竟為何原因支出該筆費用，依被告
    所提出MS－010 之文件仍無法勾稽出與該筆信用狀手續費有
    何關連，是此部分之扣款為無理由。
  ｆ扣除款258064元，被告辯稱：因原告布料色牢度品質不佳褪
    色嚴重，重新補主副料，客人不接受，延後成衣交期，客人
    取消訂單，扣款布料已於94年12月27日退還原告，由原告業
    務Derek 確認簽收3387碼，附MS－001 原告簽收證明文件、
    折讓單為證等語。經查：依據灣省北區國稅局桃園縣分局前
    揭函文所示，原告持統一發票字軌號碼FV00000000扣抵營業
    稅，申報銷貨金額245775元，銷項稅額12289 元（見卷三第
    115 頁），此折讓金額與被告所提出之折讓金額258064元相
    符，堪認原告有同意該筆扣款之事實。
  ｇ扣除款266511元，被告辯稱：為原告延誤交期出貨，造成物
    料空運，產生空運費、清關費及快遞費用，費用先由被告代
    墊，並開立代收付發票（如附件MS-011），再從原告帳款中
    扣除，附AC對帳單為證等語。經查：被告提出發票、對帳單
    為證，僅能證明被告有此費用之支出，此外並無證據足以證
    明原告有遲延交貨之情形，是此部分之扣款為無理由。
  ｈ扣除款210 元，被告辯稱：為原告信用狀開狀之手續費用，
    先由被告代墊，並開立代收付發票（如附件MS-011），再從
    原告帳款中扣除，附AC對帳單、MS－010 之文件為證等語。
    經查：被告所提出開狀銀行蓋章之收據，雖能證明被告有此
    信用狀開發手續費之支出，惟被告究竟為何原因支出該筆費
    用，依被告所提出MS－010 所附之文件仍無法勾稽出與該筆
    信用狀手續費有何關連，是此部分之扣款為無理由。
  ｉ扣除款27531 元，被告辯稱：為M46NC001C 、M49NC501A 、
    M51NC001K 訂單異常，補料延誤交期出貨，產生物料空運費
    、清關費及快遞費用，費用從原告帳款中扣除，附異常追蹤
    報告CPC0053.CPC0166.TM1-0060共3 頁證明（如附件MS-012
    ）等語。經查：附件MS-012僅有被告之訂單，此外並無證據
    足以證明原告有遲延交貨之情形，是此部分之扣款為無理由
    。
  扣除款1838元，被告辯稱：為原告異常補料35碼不計價，每
    碼50元（35x50x1.05=1838） ，附MS-004、MS-007原告業務
    Lisa同意執行扣款電文共9 頁及折讓單為證，原告有持該折
    讓單向國稅局申報扣抵營業稅等語。經查：依據灣省北區國
    稅局桃園縣分局前揭函文所示，原告持統一發票字軌號碼
    GW00000000扣抵營業稅，申報銷貨金額1750元，銷項稅額88
    元（見卷三第115 頁），此折讓金額與被告所提出之折讓金
    額1838元相符，堪認原告有同意該筆扣款之事實。
  
  ａ扣除款958 元，被告辯稱：為原告出貨超交16碼，每碼57元
    ，被告下單允收率正負0%，超交不計價，此部分貨款應予扣
    除，附採購單MS-009共1 頁備註說明第三條為證等語。經查
    ：依被告所提之MS-009文件所附之貨品驗放單，其上右方載
    有超交19碼，中間左方又記載超交16碼（見卷三第94頁），
    數量前後不符，又此為被告方面所製作，並未經原告方面確
    認，被告亦未提出原告送貨之資料，自難遽予認定原告有超
    交16碼之事實。是被告此部分之抗辯，為無理由。
  ｂ扣除款3857元，被告辯稱：為原告布料品質色差異常，造成
    成衣須修色處理，修色費用從原告帳款中扣除，附異常追蹤
    報告CPC2698 及通知原告業務Cherry異常通知處理電文MS-0
    05共4 頁為證等語。經查，觀諸被告所提通知原告業務
    Cherry異常通知處理電文內容（見卷三第85頁），並無原告
    人員同意扣款之回覆，而被告所提主料試算單備註說明第６
    點固然記載「陰陽色、漸近色差、左右異色、布廠送貨未過
    濾使成衣色差因而衍生修色和人工檢查換片費用，布廠應無
    異議負全責」（見卷三第81頁），惟被告所提異常追蹤報告
    （見卷三第86頁）並無記載係符合主料試算單備註說明第６
    點之那一種色差情形，尚難逕予認定原告應負擔此部分之修
    色費用。
  ｃ扣除款200 元，被告辯稱：為原告信用狀開狀之手續費，先
    由被告代墊，並開立代收付發票（如附件MS-011），再從原
    告帳款中扣除，附AC對帳單、MS-010文件為證等語。經查：
    被告所提出開狀銀行蓋章之收據，雖能證明被告有支出信用
    狀開發手續費，惟被告究竟為何原因支出該筆費用，依被告
    所提出MS-010所附之文件仍無法勾稽出與該筆信用狀手續費
    有何關連，是此部分扣款為無理由。
  ｄ扣除款104661元，被告辯稱：為原告訂單延誤交期出貨，造
    成物料空運費、清關費及快遞費用，費用先由被告代墊，並
    開立代收付發票（如附件MS-011），再從原告帳款中扣除，
    附AC對帳單及MS-006原告業務Rachel/Lisa 同意被告代墊空
    運物料電文共60頁為證。經查，MS-006原告業務Rachel/Lis
    a 同意被告代墊空運物料電文，並未提到物料空運費、清關
    費及快遞費用為多少，而被告所提附件MS-011之發票亦未記
    載係那一筆訂單延誤所生，是被告主張此部分之扣款為無理
    由。
  ｅ扣除款111878元，被告辯稱：為副料原料貨款，因原告布料
    色牢度品質不佳褪色嚴重，客人取消訂單，取消訂單造成被
    告貨款之損失111878元（106550x1.05=111878），須由原告
    負擔，被告於94年7 月6 日開立Debit Note向原告請款（見
    卷三第19頁），附上MS-001通知原告相關電文共11頁為證等
    語。按因可歸責於債務人之事由，致為不完全給付者，債權
    人得依關於給付遲延或給付不能之規定行使其權利。因不完
    全給付而生前項以外之損害者，債權人並得請求賠償，民法
    第227 條定有明文。經查：由兩造往來電文內容可知，被告
    要求原告負擔訂單被取消所生之損害，原告不能接受已依被
    告之要求重新製作，卻又被通知取消，還要負擔被告之損失
    （見卷三第21頁至23頁），堪已認定原告所給付之布匹有瑕
    疵，為不完全給付，原告雖有補正，惟被告已遭客戶取消訂
    單，此補正對於被告而言已無實益，被告得拒絕補正而請求
    原告賠償因訂單被客戶取消所損失之貨款，查被告客戶退貨
    之數量及金額，見被告提出之Debit Note（見卷三第19頁）
    ，為106550元，以此乘上1.5 倍為含稅之金額，計為111878
    元，被告得向原告請求賠償。是被告此部分之扣款為有理由
    。
  94年12月帳款266393元，扣款29506 元，原告已於訴訟中自
    認同意扣款29506 元，是此部分被告主張扣款為有理由。
    綜上，被告主張扣款之金額，於401286元之範圍內，為有理
    由。（258064+1838+111878+29506=401286）
五、原告請求被告給付貨款0000000 元，其中0000000 元業經被
    告付清，其餘401286元被告主張扣款為有理由，經扣除後，
    被告尚應給付原告564892元（0000000-0000000-000000=564
    892） 。是原告請求被告給付564892元及自96年7 月25日即
    起訴狀繕本送達翌日起至清償日止按年息百分之五計算之利
    息，為有理由，應予准許。逾此範圍之請求，為無理由，應
    予駁回。
六、兩造陳明願供擔保，聲請宣告假執行或免為假執行，經核原
    告勝訴部分，合於法律規定，爰分別酌定相當之擔保金額宣
    告之；原告其餘假執行之聲請，因訴之駁回而失所依據，不
    予准許。
七、結論：原告之訴為一部有理由，一部無理由，依民事訴訟法
    第79條、第390 條第2 項、第392條，判決如主文。
中    華    民    國    97    年    1     月    11    日
                  民事第三庭    法  官  陳映如
以上正本係照原本作成
如對本判決上訴，須於判決送達後20日內向本院提出上訴狀
中    華    民    國    97    年    1     月    11    日
                            書記官  李錦輝


司法院資訊處製作；財團法人民間司法改革基金會備份。
